臺灣高等法院臺中分院刑事裁定　　　　　 96年度抗字第435號
抗　告　人　臺灣南投地方法院檢察署檢察官
受　刑　人　甲○○
上列抗告人因撤銷緩刑案件，不服臺灣南投地方法院中華民國九
十六年五月四日裁定（九十六年度撤緩字第一八號）提起抗告，
本院裁定如下：
    主  文
抗告駁回。
    理  由
一、本件檢察官之抗告意旨略以：緩刑係法院審酌被告有無再犯
    之虞及能否由於刑罰之宣告而策其自新等事由而宣告；本件
    受刑人甲○○於緩刑期間除另犯施用毒品罪，經臺灣南投地
    方法院判處有期徒刑三月確定外，另因加重竊盜罪經同署檢
    察官偵結起訴，緩刑之宣告未讓受刑人甲○○有自新之機會
    ，反而一再犯罪，足認受刑人甲○○有執行刑罰之必要；原
    審裁定未審酌上開事項，殊有未當，爰依法提起抗告等語。
二、惟按受刑人在緩刑期間因故意犯罪僅被偵查起訴，並非現行
    刑法第七十五條、及同法第七十五條之一所規定之撤銷緩刑
    法定事由。檢察官抗告意旨指述受刑人甲○○有在緩刑期間
    又犯加重竊盜罪已被起訴部分，既未經法院判決，亦非本件
    檢察官向原審法院聲請撤銷緩刑宣告之理由，原審法院未為
    審酌，於法自無違誤。
三、次按現行（即修正後）刑法第七十五條之一之立法意旨，係
    ：「在緩刑期內受得易科罰金之有期徒刑之宣告者，列為應
    撤銷緩刑事由之規定，過於嚴苛，而排除為第七十五條應撤
    銷緩刑之事由，移列至得撤銷緩刑事由，俾使『法官依被告
    再犯情節，而裁量是否撤銷先前緩刑之宣告』；其次，如有
    前開事由，但判決宣告拘役、罰金時，可見行為人仍未見悔
    悟，有列為得撤銷緩刑之事由，以資彈性適用，爰於第一項
    第一款、第二款增訂之。且本條採用裁量撤銷主要意義，賦
    予法院撤銷與否之權限，特規定實質要件為『足認原宣告之
    緩刑難收其預期效果，而有執行刑罰之必要』，供作審認之
    標準」；亦即於上開「得」撤銷緩刑之情形，法官應依職權
    本於合目的性之裁量，妥適審酌被告所犯前後數罪間，關於
    法益侵害之性質、再犯之原因、違反法規範之情節是否重大
    、及被告主觀犯意所顯現之惡性、以及其反社會性等情，審
    認前案原為促使惡性輕微之被告或偶發初犯改過自新而宣告
    之緩刑，是否已難收其預期之效果，而確有執行刑罰之必要
    。此與刑法第七十五條第一項（即應撤銷緩刑之事由）所定
    之要件有一具備，即毋庸再行審酌其他情狀，應逕予撤銷緩
    刑之情形，尚有不同。經查：本件受刑人甲○○在因竊盜案
    件被判處有期徒刑四月，緩刑二年，而於民國（下同）九十
    四年六月二十四日確定之後，雖又於九十五年十二月二十二
    日因犯施用第二級毒品罪，經原審法院另案判處有期徒刑三
    月確定，此情有原審法院九十六年度投刑簡字第一二四號刑
    事簡易確定判決書在卷可據；惟原審法院已敘明如何審酌二
    案之犯罪型態、犯罪原因、侵害法益、及對社會危害程度等
    情節之不同，以及受刑人甲○○施用第二級毒品僅有一次，
    犯罪情節並非重大等情，故尚無法認定其前案緩刑之宣告難
    收預期效果，而有執行刑罰之必要之理由；核無不合。本件
    檢察官之抗告意旨以受刑人甲○○在緩刑期間再犯罪，即認
    其有執行刑罰之必要，其抗告並無理由，應予駁回。
四、據上論斷，應依刑事訴訟法第四百十二條，裁定如主文。
中　　華　　民　　國　　96　　年　　6 　　月　　25　　日
            刑事第三庭    審判長法　官　王  增  瑜
                                法　官  梁  堯  銘
                                法　官  廖  柏  基
上列正本證明與原本無異。
不得再抗告。
                                書記官  王  麗  英
中　　華　　民　　國　　96　　年　　6　   月　　25　　日
